# 外销代客户代垫运费后收款是否作为单向履约义务

提问人：liu42644268 时间：2021-01-15 18:20:04
1 、如题，公司目前存在外销业务（合同未明确产品所有权转移方式，企业收入确认时点为报关后 30 天），外销业务由客户承担运费（从出厂开始至客户提货点），公司会负责联系运输公司并代垫运费，后向客户收取相关运费，但是代垫金额和实收金额往往存在差异。①该等差异是否可以理解为公司的一项代理运输收入，将该等业务作为一项单项履约义务考虑。②还是说认为自客户收到的运输费和销售产品对价一并作为该项业务的对价，整体构成一项单项履约义务，而支付的运费及存货成本整体认为是该项履约义务的履约成本。
2 、同时公司亦存在延误交期，承担超额运输费的情况，这种情况下我认为应当作为合同履约成本进行核算于确认收入时计入主营业务成本。
不知以上分析的结论哪项是正确的，向各位求教了，谢谢。

回答人：chenyiwei
1 、如果“企业收入确认时点为报关后 30 天”的做法是合理的，即商品控制权转移是在报关后 30 天，且通常情况下运输路途时间均不超过 30 天，则说明商品控制权是在运抵客户处后转移的，在此情况下，结合收入准则应用案例中的提示，应采用你的方法②，即“认为自客户收到的运输费和销售产品对价一并作为该项业务的对价，整体构成一项单项履约义务，而支付的运费及存货成本整体认为是该项履约义务的履约成本”。
2 、可以这样理解。